# 请问陈教主，关于新三板股改未进行审计、验资等， 2 种处理方案的对比（二次股改 + 一 ..

提问人：Sandy1129 时间：2021-07-25 08:05:04
陈老师，您好！
拟挂牌新三板公司，在 2020 年 8 月进行了股改，当时没有进行审计、评估、验资等，现在是否可以有两种方案：其一，将股份公司改为有限责任公司，在进行股改（二次股改），响应进行审计、验资等；其二，将股份公司未进行审计等缺陷及不足向工商局提交 补 足材料足材料 进 行行 补 充充 备 案案（（ 审计报 告和告和 验资报 告出具告出具 报 告日在告日在 2021 年年，，但基准日在 2020 年年 8 月。若月。若 获 取工商局 对 整体整体 变 更更 过 程中存在的上述 问题 不予追究的文件，确，确 认 公司于公司于2020 年年 8 月整体月整体 变 更更 为 股股份份公司公司，，且注册且注册 资 本已足本已足 额缴纳 ，， 实 收股本真 实 有效。有效。
两种两种方案的操作 是否都可以呢？呢？尤其是第二种种是否合是否合适？适？ 第一第一种，两种，两次股改次股改，涉，涉及到个税（（未分配利 润+ 盈余公盈余公 积转资 本本），），是否会重复复征收征收呢？呢？
两种两种 处 理方案是否会形成障碍呢？呢？是否有案例支撑呢？撑呢？

回答人：chenyiwei
一般建议采用第一种，因为前次股改的程序不规范，应视为无效，而不是通过后补证据追认其效力。实务中似乎从未见过第二种方法的操作，或者你可以查一下有无第二种做法最后成功过会或者注册的案例。